【裁判字號】    95,上易,257
【裁判日期】    950630
【裁判案由】    竊盜
【裁判全文】
臺灣高等法院臺南分院刑事判決         95年度上易字第257號
上  訴  人
即  被  告  丙○○
                    現另案於臺灣臺南監獄臺南分監執行中
上列上訴人因竊盜案件，不服臺灣臺南地方法院95年度易字第29
1號中華民國95年4月18日第一審判決（起訴案號：臺灣臺南地方
法院檢察署95年度營偵字第5號、第234號），提起上訴，本院判
決如下：
    主  文
上訴駁回。
    事  實
一、丙○○曾於民國（以下同）92年間因詐欺案件，經原審判處
    有期徒刑3月，緩刑2年確定（92年5月19日確定）猶不知悔
    悟，分別：
（一）於94年9月2日（處刑書誤載為22日）晚上10時30分許，基
      於為自己不法所有之意圖，在臺南縣後壁鄉福安村102-30
      號「富而樂」超商內，趁該超商店員乙○○在櫃臺內未注
      意之際，徒手竊取該超商所有置於櫃臺上之雲絲頓牌香菸
      1包（價值新台幣40元），得手後離去，嗣為乙○○清點
      存貨時發現短少，報警查獲。
（二）於94年10月28日凌晨2時0分許，復另行起意，在臺南縣鹽
      水鎮○○路192號前，攜帶客觀上足以對人之生命、身體
      安全構成威脅之螺絲起子1把，竊取甲○○所有車牌號碼
      IKJ-463號重型機車一部，得手後隨即將該車車牌及螺絲
      起子丟棄，並將該車引擎號碼磨損以逃避追緝。復於同年
      月之某日竊取其大哥丁○○所有MUS-535號機車車牌1面（
      未據告訴），並將之懸掛於上揭竊得之機車上。嗣於94年
      11月4日上午8時23分許，在臺南縣後壁鄉福安村102-6號
      「帝固」便利商店前，為警查獲，並取回上述失竊重型機
      車一部及MUS-535號機車車牌1面。
二、案經乙○○、甲○○訴由臺南縣警察局白河分局報請臺灣臺
    南地方法院檢察署檢察官聲請簡易判決處刑。
    理  由
甲、證據能力部分：
一、按被告以外之人於審判外之陳述，雖不符前四條之規定，而
    經當事人於審判程序同意作為證據，法院審酌該言詞陳述或
    書面陳述作成時之情況，認為適當者，亦得為證據。當事人
    、代理人或辯護人於法院調查證據時，知有第一百五十九條
    第一項不得為證據之情形，而未於言詞辯論終結前聲明異議
    ，視為有前項之同意，刑事訴訟法第一百五十九條之五定有
    明文。
二、查本件被告犯罪事實之證據方法，詳如起訴書及原審判決書
    所引之證據，詳如：１、證人即被害人乙○○之證述。２、
    證人即被害人甲○○之證述。３、證人即被害人丁○○之證
    述。４、機車相關照片。５、贓物認領保管單2紙、扣押書2
    紙。５、車輛竊盜、車牌失竊個別資料查詢表及車號查詢重
    型機車車籍。６、現場監視錄影帶翻拍照片。７、現場照片
    等，被告未於言詞辯論終結前聲明異議，並當庭表示沒有意
    見（見本院卷第23至25頁），是本院審酌該言詞陳述或書面
    陳述作成時之情況，認為適當，自得採為證據，先行敘明。
乙、實體部分：
一、上揭竊盜之犯罪事實，業據被告丙○○於警詢、偵查、原審
    及本院審理時均坦承不諱（見警卷(一)第9頁、警卷(二)第2、3
    、6頁、偵查第5號卷第16、17頁、偵查第234號卷第12、13
    頁、原審卷第10、15、16、17頁、本院卷第25、26頁），核
    與（一）證人即被害人乙○○於警詢中供證：是隔天請副店
    長看錄影帶發現一男子為丙○○於94年9月2日22時30分許，
    在櫃台拿了一香菸未結帳，損失由伊薪水扣等語（見警卷(一)
    第3、4頁）、於偵查中具結供證：伊是從錄影機看見被告偷
    店內雲絲頓牌香菸一包，他是趁伊不注意時，到櫃台竊取雲
    絲頓牌香菸一包，當時他是一固人，手中抱著一隻狗，事後
    被告有將香菸的錢返還等語（見偵查第5號卷第8頁）；（二
    ）被害人甲○○ (現已改名吳品錡）於警詢中證述：伊失竊
    之IKJ-463號機車，係於94年10月28日10時至新營分局鹽水
    分駐所報案請求協尋等語（見警卷(二)第7、8頁）、於偵查中
    具結供證稱：伊IKJ-463號機車是於94年10月28日凌晨2時0
    分許，在臺南縣鹽水鎮○○路192號前，遭被告丙○○竊取
    ，該機車現已發還等語（見偵查第234號卷第9頁）；（三）
    被告之兄即被害人廖彬榮於警詢中供證：伊所有之機車車牌
    MUS-535號被懸掛於失竊之贓車上，係警方通知伊才知道是
    伊弟弟丙○○所為，伊要取回機車車牌等情節大致相符（見
    警卷(二)第10頁），並有現場監視錄影帶翻拍照片2紙（見警
    卷(一)第11頁）、贓物認領保管單2紙、扣押書2及現場照片7
    張在卷可稽（見警卷(二)第11至19頁），是本件事證明確，被
    告上開竊盜犯行洵堪認定。
二、核被告丙○○竊取「富而樂」超商所有之香菸，所為係犯刑
    法第320條第1項竊盜罪。又被告竊取上開機車，係以螺絲起
    子打開機車，且該螺絲起子目前已不見了等語，業據被告於
    警詢中所自陳（見警卷(二)第6頁）。再所謂兇器，其種類並
    無限制，凡客觀上足對人之生命、身體、安全構成威脅，具
    有危險性之兇器均屬之，且祇須行竊時攜帶此種具有危險性
    之兇器為已足，並不以攜帶之初有行兇之意圖或為被告所有
    為必要（最高法院七十九年度臺上字第五二五三號判例、七
    十八年度臺上字第四二二二號判決可資參照）。查被告持以
    行竊之螺絲起子係金屬製品，質硬型尖，客觀上足以危害他
    人生命、身體之安全，核被告攜帶螺絲起子竊取甲○○所有
    之機車，所為係犯刑法第321條第1項第3款之攜帶兇器加重
    竊盜罪。又被告於偵查中供承：伊竊盜機車部分與竊取超商
    香菸部分並無關係，並無一開始即想偷竊等語（見偵查第5
    號卷第23頁），足認被告所犯二次竊盜犯行，係犯意各別，
    應分論併罰。
三、原審因而適用刑法第320條第1項、第321條第1項第3款、第5
    1條第5款、罰金罰鍰提高標準條例第1條前段之規定，並審
    酌被告屢次犯罪，素行不良暨犯罪所生之損害，及犯罪後態
    度等一切情狀，分別量處有期徒刑二月及七月，並定其應執
    行刑為有期徒刑八月，及認其攜帶用以竊盜之螺絲起子1把
    ，並未扣案，為免執行困難，不另宣告沒收。本院核原判決
    之認事用法及量刑，尚無不合，被告上訴意旨，徒以原審認
    量刑太重為由，指摘原判決不當，非有理由，應予駁回。
四、末查，被告丙○○前固曾於94年10月12日因竊盜案件，於94
    年12月30日經原審以94年度簡字第2952號判處罰金1,000元
    確定，與本件二次竊盜犯行所犯時間雖近，惟被告於偵查中
    已自承：上開二次竊盜與之前偷汽油未遂並沒有關係等語（
    見偵查第5號卷第23頁），堪認本件二次竊盜犯行均係另行
    起意，與前開94年10月12日之竊盜案件並無連續犯之裁判上
    一罪關係，併為敘明。
據上論結，應依刑事訴訟法第368條，判決如主文。
本案經檢察官劉欽銘到庭執行職務。
中    華    民    國    95    年    6     月    30    日
                  刑事第一庭    審判長法  官  黃崑宗
                                      法  官  蔡長林
                                      法  官  田平安
以上正本證明與原本無異。
不得上訴。
                                      書記官  劉岳文
中    華    民    國    95    年    7     月    3     日
附錄：本判決論罪科刑法條：
中華民國刑法第320條第1項：
(普通竊盜罪、竊佔罪)
意圖為自己或第三人不法之所有，而竊取他人之動產者，為竊盜
罪，處 5 年以下有期徒刑、拘役或 500 元以下罰金。
中華民國刑法第321條第1項：
犯竊盜罪而有左列情形之一者，處 6 月以上、 5 年以下有期徒
刑：
一  於夜間侵入住宅或有人居住之建築物、船艦或隱匿其內而犯
    之者。
二  毀越門扇、牆垣或其他安全設備而犯之者。
三  攜帶兇器而犯之者。
四  結夥三人以上而犯之者。
五  乘火災、水災或其他災害之際而犯之者。
六  在車站或埠頭而犯之者。
前項之未遂犯罰之。


司法院資訊處製作；財團法人民間司法改革基金會備份。
